【裁判字號】    95,裁,1490
【裁判日期】    950713
【裁判案由】    贈與稅
【裁判全文】
最  高  行  政  法  院  裁  定
                                     95年度裁字第01490號
抗  告  人  甲○○
上列抗告人因與相對人財政部臺灣省南區國稅局間贈與稅事件，
抗告人對於中華民國94年9月23日高雄高等行政法院94年度簡字
第203號裁定，提起抗告，本院裁定如下︰
    主  文
抗告駁回。
抗告訴訟費用由抗告人負擔。
    理  由
一、按對於適用簡易程序之裁判提起上訴或抗告，須經本院許可
    ，且該許可以訴訟事件所涉及之法律見解具有原則性者為限
    ，行政訴訟法第235條定有明文。所謂法律見解具有原則性
    ，係指該事件所涉及之法律問題意義重大，而有加以闡釋之
    必要情形而言，如對行政命令是否牴觸法律所為之判斷；或
    就同類事件高等行政法院所表示之見解，相互牴觸。
二、抗告人於民國89年6月13日，將其所有坐落嘉義縣竹崎鄉○
    ○段869之13地號農業用地申報贈與其子王錦標，經相對人
    核定不計入贈與總額，並列管五年。嗣經嘉義縣稅捐稽徵處
    民雄分處通報上開農地於列管期間內經法院拍賣移轉，乃核
    定贈與總額新臺幣（下同）1,663,450元，贈與淨額663,450
    元，追繳贈與稅27,807元。抗告人不服，申請復查，未獲變
    更，提起訴願，經訴願決定駁回。提起行政訴訟，經原審以
    92年度簡字第238號裁定駁回其訴。抗告人提起抗告，經本
    院94年度裁字第31號裁定抗告駁回確定在案。嗣抗告人又以
    前揭訴願決定有訴願法第97條第1項第1款及第10款情形，向
    財政部申請再審，經財政部駁回其訴願再審。抗告人又向財
    政部申請再審，經財政部94年6月10日台財訴字第094002149
    90號訴願決定予以駁回。抗告人提起行政訴訟，經原審以行
    政救濟程序經訴願決定確定後，當事人即應遵守，不容輕易
    變動，故依訴願法第97條規定所為之再審決定，其救濟程序
    ，應以法律所明定者為限。茲訴願法或行政訴訟法，對訴願
    法上之再審既未規定救濟程序，其不得對之提起行政訴訟，
    此乃法理之當然解釋。又訴願法上之再審制度，係對已確定
    且不得提起行政訴訟之訴願決定，所提供之非常救濟途徑，
    自不能因其提起再審，而使已確定之訴願決定，成為不確定
    狀況，因此，亦不得對訴願再審決定提起行政訴訟，認抗告
    人起訴不合法，予以裁定駁回。
三、抗告意旨略以：系爭土地經臺灣嘉義地方法院91年度嘉簡字
    第405號民事判決，受贈人王錦標實際取得之贈與金額僅26,
    235元，在100萬元免課贈與稅額內，非相對人核定之1,663,
    450元，抗告人發現此有利之證據及事實，自得要求財政部
    再審，原審應從實體加以審理，不應以起訴程序不合法裁定
    駁回云云，提起抗告，經核並無所涉及之法律見解，具有原
    則上之重要情事，抗告人提起抗告，不合首揭規定，不應許
    可，其抗告不合法，應予駁回。
四、依行政訴訟法第104條、民事訴訟法第95條、第78條，裁定
    如主文。
中    華    民    國    95    年    7     月    13    日
                  第三庭審判長法  官  趙  永  康
                              法  官  黃  璽  君
                              法  官  侯  東  昇
                              法  官  黃  淑  玲
                              法  官  林  文  舟
以  上  正  本  證  明  與  原  本  無  異
中    華    民    國    95    年    7     月    13    日
                              書記官  莊  俊  亨


司法院資訊處製作；財團法人民間司法改革基金會備份。
